【裁判字號】    96,易,3016
【裁判日期】    970227
【裁判案由】    毒品危害防制條例
【裁判全文】
臺灣臺北地方法院刑事判決              96年度易字第3016號
公  訴  人  臺灣臺北地方法院檢察署檢察官
被      告  甲○○
                    （現於臺灣臺北看守所羈押中）
上列被告因違反毒品危害防制條例案件，經檢察官提起公訴（96
年度毒偵字第3178號），被告於準備程序就被訴事實為有罪之陳
述，經告以簡式審判之旨，並聽取檢察官、被告之意見後，經本
院裁定改行簡式審判程序，判決如下：
    主  文
甲○○施用第二級毒品，累犯，處有期徒刑伍月，如易科罰金，
以新臺幣壹仟元折算壹日。扣案之第二級毒品甲基安非他命壹包
（驗餘淨重零點零零陸貳公克，含其包裝袋壹個）沒收銷燬之，
扣案之吸食器壹組沒收。
    事  實
一、甲○○前於民國93年間，因施用毒品案件，由本院裁定入觀
    察勒戒處所實施觀察勒戒，經送臺灣臺北看守所附設勒戒所
    執行觀察、勒戒，認有繼續施用毒品傾向，再經裁定並執行
    強制戒治後，由臺灣臺北地方法院檢察署檢察官以93年度戒
    毒偵字第125 號為不起訴處分確定；再於95年間，因違反毒
    品危害防制條例，經本院以95年度易字第291 號判決判處有
    期徒刑4 月，並經臺灣高等法院以95年度上易字第703 號判
    決駁回上訴確定，於95年9 月14日易科罰金執行完畢；又因
    違反毒品危害防制條例案件，經本院以96年度簡字第2092號
    判決判處有期徒刑10月，減為有期徒刑5 月確定（此部分不
    構成累犯）。詎仍不知悔改，於96年10月3 日下午8 時許，
    在其位於臺北縣新店市○○○路98巷7 號住處，施用第二級
    毒品甲基安非他命1 次。嗣經警於96年10月4 日上午7 時30
    分許，持本院核發之搜索票（96年度聲搜字第1575號）在其
    前揭住處查獲，並扣得其持有之甲基安非他命1 包（含包裝
    袋之毛重0.2 公克，淨重0.01公克，驗餘淨重0.0062公克）
    及其所有供施用毒品使用之吸食器1 組，始查知上情。
二、案經臺北市政府警察局大安分局報告臺灣臺北地方法院檢察
    署檢察官偵查起訴，被告於準備程序就被訴事實為有罪之陳
    述，經本院裁定改行簡式審判程序審理。
    理  由
一、本件被告甲○○所犯之罪，其法定刑為5 年以下有期徒刑，
    且非死刑、無期徒刑或最輕本刑為3 年以上有期徒刑之罪，
    亦非屬高等法院管轄第一審之案件，且被告於準備程序進行
    中，就被訴事實為有罪之陳述，經告以簡式審判程序之旨，
    並聽取檢察官、被告之意見後，經本院依刑事訴訟法第273
    條之1 第1 項之規定，裁定進行簡式審判程序，是本件之證
    據調查，依刑事訴訟法第273 條之2 規定，不受同法第159
    條第1 項、第161 條之2 、第161 條之3 、第163 條之1 及
    第164 條至第170 條規定之限制，合先敘明。
二、被告於上揭時間、地點，施用第二級毒品甲基安非他命之事
    實，業據其於本院審理時坦承不諱，且員警查獲被告後所採
    集之尿液檢體，經送請臺灣尖端先進生技醫藥股份有限公司
    以酵素免疫分析法初步檢驗，再佐以氣相層析質譜儀分析法
    確認檢驗結果確呈甲基安非他命陽性反應，此有該公司出具
    之濫用藥物檢驗報告1 件附卷可稽（見本院卷第30至33頁）
    ，而以氣相層析質譜儀作藥物及其代謝產物之定性及定量分
    析，幾乎不會有偽陽性反應產生，為毒品檢驗學之常規，亦
    為本院辦理相關違反毒品危害防制條例案件所知悉，上開檢
    驗結果自足以認定為真實。又警方於96年10月4 日查獲被告
    時，在其住處同時起獲之米黃色結晶一袋，經送請交通部民
    用航空局航空醫務中心以氣相層析質譜儀法鑑驗，檢出含有
    第二級毒品甲基安非他命成分（實秤含包裝袋之毛重0.2 公
    克，淨重0.01公克，取樣0.0038公克鑑驗用罄，驗餘淨重0.
    0062公克）等情，此有交通部民用航空局航空醫務中心航藥
    鑑字第0961716 號毒品鑑定書1 件在卷憑查（見臺灣臺北地
    方法院檢察署96年度毒偵字第3178號卷第46頁），足徵被告
    前開任意性自白確與事實相符，應可採為本件論罪科刑之依
    據。
三、另查，被告前於93年間，因施用毒品案件，由本院裁定入觀
    察勒戒處所實施觀察勒戒，經送臺灣臺北看守所附設勒戒所
    執行觀察、勒戒後，因有繼續施用毒品傾向，再經裁定並執
    行強制戒治後，由臺灣臺北地方法院檢察署檢察官於以93年
    度戒毒偵字第125 號為不起訴處分確定。其於觀察勒戒執行
    完畢後，5 年內故意再犯本件施用毒品罪，自無再經觀察、
    勒戒或強制戒治之必要，應逕行依法追訴處罰。從而，被告
    本件犯行事證明確，應依法論科。
四、按甲基安非他命為毒品危害防制條例第2 條第2 項第2 款所
    明定之第二級毒品。是核被告本件所為，係犯毒品危害防制
    條例第10條第2 項之施用第二級毒品罪；其為供己施用而於
    施用前持有第二級毒品之低度行為，為其施用之高度行為所
    吸收，不另論罪。又被告前因違反毒品危害防制條例，經本
    院以95年度易字第291 號判決判處有期徒刑4 月，並經臺灣
    高等法院以95年度上易字第703 號判決駁回上訴確定，於95
    年9 月14日易科罰金執行完畢，此有臺灣高等法院被告前案
    紀錄表在卷可稽（見本院卷第79頁），其於有期徒刑執行完
    畢後，5 年以內故意再犯本件有期徒刑以上之罪，應依刑法
    第47條第1 項之規定，論以累犯，加重其刑。另本件起訴書
    指訴被告所施用之第二級毒品為安非他命及甲基安非他命，
    惟依上開濫用藥物檢驗報告所示，被告之尿液中安非他命濃
    度為2870ng/ml 、甲基安非他命濃度則為9870ng/ml ，足見
    被告所施用者係甲基安非他命，而非安非他命甚明，是該部
    分應屬誤載，更予更正。爰審酌被告前曾經觀察勒戒及強制
    戒治，猶不能戒絕施用毒品，一再觸犯施用毒品罪，顯未衷
    心悛悔，漠視法令之禁制，恣意濫用藥品，惟兼衡酌其施用
    甲基安非他命所生危害實以自戕健康為主，於他人法益尚無
    明顯重大危害，及犯後尚能坦承犯行，態度尚佳，及其犯罪
    之動機、目的、施用情形等一切情狀，量處如主文所示之刑
    ，並諭知易科罰金之折算標準，以資懲儆。扣案之甲基安非
    他命1 包（含包裝袋之實秤毛重0.2 公克，淨重0.01公克，
    經取樣0.0038公克鑑驗用罄，驗餘淨重0.0062公克）為第二
    級毒品，除鑑驗所需部分（0.0038公克）業已因鑑驗用罄滅
    失，無庸諭知沒收銷燬外，其驗餘部分（淨重0.0062公克）
    應依毒品危害防制條例第18條第1 項前段之規定，諭知沒收
    銷燬之，而扣案之上開甲基安非他命包裝袋1 個，因與該甲
    基安非他命無法分離，爰併予宣告沒收銷燬；至於扣案之吸
    食器1 組，為被告所有供本件犯罪所用之物，業據其供述在
    卷，爰依刑法第38條第1 項第2 款之規定，併予宣告沒收。
五、依刑事訴訟法第273 條之1 第1 項、第299 條第1 項前段，
    毒品危害防制條例第10條第2 項、第18條第1 項前段，刑法
    第11條前段、第47條第1 項、第41條第1 項前段、第38條第
    1 項第2 款，判決如主文。
本案經檢察官陳清茂到庭執行職務。
中    華    民    國    97    年    2     月    27    日
                  刑事第十一庭  法  官  陳勇松
以上正本證明與原本無異。
如不服本判決，應於判決送達後10日內，向本院提出上訴狀。
                                書記官  馬正道
中    華    民    國    97    年    2     月    27    日
附錄本案論罪科刑法條：
毒品危害防制條例第10條
施用第 1 級毒品者，處六月以上五年以下有期徒刑。
施用第 2 級毒品者，處三年以下有期徒刑。


司法院資訊處製作；財團法人民間司法改革基金會備份。
